# 40% 股权投资+ 参与经营一票否决权+ 固定收益，这样的投资应在哪个科目核算？

提问人：wx_5f5585d8334e 时间：2023-02-15 11:31:09
您好！请教陈版，本公司A对外投资B公司 400 万，占被投资单位B公司40%的股权,约定：
（ 1 ）投资期：投资期 5 年+退出期 1 年；
（ 2 ）收益方式：每年B公司弥补亏损提取法定盈余公积金后按照股东收益率优先给我公司结算；若可供分配利润为负值，未能足额支付，则由B公司其他股东承担补足义务；
（ 3 ）回购：到期后回购价格不低于本金 400 万+应付未付的投资收益；B公司的其他股东以其股权提供质押担保；
（ 4 ）A对股东会、董事会有一票否决权，参与经营管理，委派董事及财务管理人员；
（ 5 ）优先清算权，以本金 400 万+应付未付的投资收益为限额；
问题：
（ 1 ） 400 万投资应该在本公司哪个科目核算呢？长期股权投资还是债权投资呢？
（ 2 ） 400 万收益产生的投资收益应该在投资收益、应计利息还是应收股利核算呢？@chenyiwei

回答人：chenyiwei
从主帖信息来看，本公司并不承担本金损失风险，享有优先分红权、优先清算权、到期退出承诺等。从这一点来考虑，虽然40%且对股东会、董事会有一票否决权，但大概率是没有重大影响的。对于“参与经营管理，委派董事及财务管理人员”，应关注其是否主要行使监督权，即出于保证A公司投资安全的目的而不是积极参与决策以提升效益的目的。
在认定其无重大影响的基础上，其现金流量也不符合“本金+利息”的基本借贷安排。因此只能作为以公允价值计量且其变动计入损益的金融资产，列报为其他非流动金融资产。持有期间确认公允价值变动损益（分红可确认为投资收益）。